臺灣高等法院刑事裁定　　　　　　　　　94年度聲再字第81號
聲　請　人　甲○○
上列聲請人因侵占案件，對於本院93年度上易字第2132號，中華
民國94年1月26日確定判決（臺灣桃園地方法院93年度易字第160
號），聲請再審，本院裁定如左：
    主  文
再審之聲請駁回。
    理  由
一、聲請意旨略以：告訴人卓張秀蓮（下稱告訴人）交予聲請人
    新台幣（下同）220萬元，乃投資土地款項，並非交予聲請
    人保管持有之物，且土地買賣過程中，聲請人並未以告訴人
    名義為任何法律行為，所取得之價款係居於自己名義取得，
    並非為告訴人保管持有中，與侵占罪構成要件有間，但原確
    定判決卻未變更適用較輕之背信罪而科處侵占罪刑；又聲請
    人與告訴人簽立之協議書內容，並無就欠款需提供擔保或連
    帶保證人之約定，但原確定判決卻為此認定，己超越協議書
    內容；再者聲請人於94年1月12日審理期日又給付告訴人3萬
    元，即當時所餘未償款為64萬元，並非確定判決所載67萬元
    ，原確定判決亦認定錯誤；茲聲請人已依指示提供連帶保證
    書，嗣並歸還餘額取得告訴人諒解，有連帶保證書、補充和
    解協議，告訴人請求書影本各1件為憑，為此依刑事訴訟法
    第420條第1項第6款及第421條規定聲請再審。
二、按因發現確實之新證據，足認受有罪判決之人應受輕於原判
    決所認罪名之判決者，為受判決人利益，得聲請再審，刑事
    訴訟法第420條第1項第6款定有明文。而所謂「發現新證據
    」，係指該證據當時已經存在，為法院及當事人所不及知，
    不及調查斟酌，至其後始行發現，且就證據本身形式上觀察
    ，固不以絕對不須經過調查程序為條件，但必須顯然可認為
    足以動搖原有罪確定判決，而為受判決人無罪、免訴、免刑
    或輕於原判決所認罪名之判決者為限。此受理聲請再審之最
    後事實審法院，應就聲請再審理由之所謂「新證據」，須具
    備於事實審判決前已經存在，為法院、當事人所不知，事後
    方行發見之「嶄新性」，及顯然可認足以動搖原有罪確定判
    決，應為無罪、免訴、免刑或輕於原判決罪名之「顯然性」
    二要件，加以審查，為判斷應否准予開始再審之準據，有最
    高法院85年度台抗字第308號裁定可資參照。
三、經查，本件聲請人指其於所涉為較輕之背信罪而非較重之侵
    占罪乙節，核屬法律適用問題（原確定判決已引最高法院三
    判例詳予說明聲請人所犯衹能論以侵占罪，不再論以背信罪
    之理由），乃非常上訴程序範疇，非本件再審程序可得審酌
    。聲請人另以連帶保證書、補充和解協議及告訴人請求書影
    本各1件執為漏未審酌之重要證據據以聲請再審，惟按刑事
    訴訟法第421條所謂漏未審酌之重要證據必須足以影響於判
    決之重要證據始足當之。本件原確定判決已審酌聲請人於本
    院該案審理中已與告訴人達成和解返還部分款項而為量刑，
    則判決確定後聲請人再提出僅為量刑參考之上開文件主張餘
    款已清償及告訴人願原諒聲請人等犯後態度之資料，並不足
    以影響原確定判決，核與上開得聲請再審之要件不合。綜上
    ，聲請人聲請再審，為無理由，應予駁回。
據上論斷，應依刑事訴訟法第434條第1項，裁定如主文。
中　　華　　民　　國　　94　　年　　3 　　月　　21　　日
　　　　　　　　　刑事第十八庭審判長法　官  陳  春  秋
　　　　　　　　　　　　　　　　　  法　官　王  麗  莉
　　　　　　　　　　　　　　　　　  法　官　李  英  勇
以上正本證明與原本無異。
不得抗告。
                                    書記官　鄒　賢　英
中　　華　　民　　國　　94　　年　　3 　　月　　23　　日
